臺灣士林地方法院民事裁定　　　　　 99年度司財管字第128號
聲　請　人　呂國輝
上列聲請人聲請選任失蹤人莊錦標財產管理人事件，本院裁定如
下：
    主    文
聲請駁回。
聲請程序費用由聲請人負擔。
    理    由
一、本件聲請意旨略以：聲請人與失蹤人莊錦標共有座落新北市
    ○○區○○段824 及825 地號土地，經聲請人向臺北市戶政
    事務所、新北市三重區地政事務所查詢，均查無失蹤人莊錦
    標之設籍資料，是莊錦標下落不明迄今已達60多年，爰依非
    訟事件法第109 條之規定，狀請裁定選任財政部國有財產局
    臺灣北區辦事處為失蹤人莊錦標之財產管理人等語，並提出
    電子及人工作業土地登記謄本影本、臺北市大同區戶政事務
    所函、三重地政事務所函等件為證。
二、按聲請書狀應載明供證明或釋明用之證據，非訟事件法第30
    條第1 項第4 款亦有明定。又非訟事件之聲請或陳述，欠缺
    法定要件，而其情形可以補正者，法院應限期命其補正，逾
    期不為補正時，應以裁定駁回之，非訟事件法施行細則第13
    條規定甚明。
三、查，本件聲請人聲請為失蹤人莊錦標選任財產管理人，惟觀
    其聲請卷內僅提出土地登記謄本乙份，未能提出其他可供證
    明或釋明莊錦標之出生年月日等年籍資料之文件。另本院依
    職權調閱臺灣板橋地方法院99年度司財管字第29號選任失蹤
    人莊錦標財產管理人事件卷宗，經查，臺灣板橋地方法院前
    曾向臺北市大同區戶政事務所函查莊錦標（地址：臺北市○
    ○街38號）及該址於臺灣光復前後之設籍及除戶等資料，均
    查無莊錦標之年籍資料或其除戶及設籍資料，本件是否確有
    莊錦標此人仍屬不明，實難遽認莊錦標目前生死不明。經本
    院通知聲請人於文到7 日內提出可供證明或釋明莊錦標之出
    生年月日等年籍資料到院，惟查聲請人主張，全國姓名為莊
    錦標者共有三人，其中二人已死亡，另一人為民國前11年3
    月1 日出生，目前查無後續設籍資料，然縱認該人存在，其
    迄今約為112 歲，尚難認其生存而陷於生死不明之狀態。末
    臺灣高等法院及最高法院民事裁定謂「莊錦標自登記之民國
    37年迄今已事隔61年餘，該自然人是否存活，猶有疑慮。按
    ，民事訴訟之當事人，必須係確定存在者，始具有當事人能
    力。又抗告人未能證明莊錦標目前仍存在，自難認抗告人之
    起訴為合法」，其係指抗告人（即本件聲請人）未能證明莊
    錦標目前仍存在而認不具當事人能力駁回之，是尚無從據此
    認定確有莊錦標此人。綜上，本件聲請人迄今仍未補正完全
    ，致本院無從認定是否確有莊錦標此人存在及其業已失蹤之
    事實，是聲請人為本件之聲請，於法未合，應予駁回。
四、如不服本裁定，應於裁定送達後10日內，以書狀向本院提出
    抗告狀，並繳納抗告費新臺幣1,000 元。
中    華    民    國   100    年    2     月    21    日
                  家事庭司法事務官  王政揚